【裁判字號】    99,易,560
【裁判日期】    991018
【裁判案由】    竊盜
【裁判全文】
臺灣雲林地方法院刑事判決               99年度易字第560號
公  訴  人  臺灣雲林地方法院檢察署檢察官
被      告  乙○○
被      告  丁○○
上列被告等因竊盜案件，經檢察官提起公訴（99年度偵字第4685
號），被告於準備程序就被訴事實為有罪之陳述，經本院合議庭
裁定由受命法官獨任行簡式審判程序，判決如下：
    主    文
乙○○共同竊盜，累犯，處有期徒刑肆月，如易科罰金，以新臺
幣壹仟元折算壹日。
丁○○共同竊盜，處有期徒刑貳月，如易科罰金，以新臺幣壹仟
元折算壹日。
    犯罪事實
一、乙○○前因施用毒品案件，經裁定送觀察、勒戒後，認無繼
    續施用毒品傾向，於民國92年9 月25日釋放，並由臺灣雲林
    地方法院檢察署（下稱雲林地檢）檢察官以92年度毒偵字第
    890 、891 號為不起訴處分確定。又因竊盜、搶奪、施用第
    一級毒品等案件，經本院分別以93年度港簡字第100 號、93
    年度訴字第172 號及93年度簡字第140 號判決，各判處有期
    徒刑6 月確定，上開3 罪嗣經本院以94年度聲字第26號裁定
    定其應執行刑為有期徒刑1 年6 月確定，於94年11月25日縮
    短刑期假釋出監，並於95年3 月22日保護管束期滿未經撤銷
    ，以已執行完畢論。又因施用第一級毒品案件，經本院以95
    年度訴字第530 號判決判處有期徒刑7 月確定，於96年5 月
    19日縮短刑期執行完畢（構成累犯）。復因竊盜及違反毒品
    防制條例等案件，分別經本院以97年度訴字第112 號、97年
    度訴字第302 號、97年度易字第52號、97年度易字第88號判
    決判處有期徒刑8 月、8 月、7 月、7 月、6 月確定，上開
    5 罪嗣經本院以97年度聲字第533 號裁定定其應執行刑為有
    期徒刑2 年9 月，甫於99年3 月15日因縮短刑期假釋出監。
    詎料乙○○仍不知悔改，於99年9 月17日下午3 時30分許，
    由丁○○駕駛其母所有車牌號碼QO-4480 號自用小貨車搭載
    乙○○，行經雲林縣崙背鄉崙前村崗仔背15號前空地時，乙○○竟與丁○○共同基於意圖為自己不法之所有之犯意聯絡
    ，徒手竊取甲○○所有之白鐵座1 個（長約3 公尺、高約60
    公分、總重約120 公斤、價值約新臺幣3 萬元），得手後將
    上開白鐵座置於上開自用小貨車後斗欲駛離現場之際，適甲○○開車抵達現場，見狀即將車停放在上開自用小貨車前，
    阻止乙○○、丁○○逃離現場，旋即報警處理而查獲上情，
    並扣得麻繩1 條。
二、案經甲○○訴由雲林縣警察局西螺分局報告臺灣雲林地方法
    院檢察署檢察官偵查起訴。
    理    由
一、被告乙○○、丁○○所犯均係死刑、無期徒刑、最輕本刑為
    3 年以上有期徒刑以外之罪，其於準備程序就前揭被訴事實
    為有罪之陳述，經受命法官告知簡式審判程序之旨，並聽取
    其等與公訴人之意見後，本院合議庭認無不得或不宜改依簡
    式審判程序進行之情事，依刑事訴訟法第273 條之1 第1 項
    、第284 條之1 規定，裁定由受命法官獨任進行簡式審判程
    序。
二、訊據被告2 人對於前揭時、地共同竊取上開白鐵座1 個之犯
    罪事實，迭於警詢、偵查及本院審理時均坦承不諱，所供共
    同竊盜之情節互核相符，並據證人即告訴人甲○○、證人即
    被告丁○○之母林月霞於警詢指述明確，復有扣押筆錄、扣
    押物品目錄表、贓物認領保管單各1 份及現場照片4 張照片
    在卷足稽（見警卷），足認被告2 人之自白應與事實相符，
    堪認為真。本案事證明確，被告2 人共同竊盜之犯行，堪予
    認定，應依法論科。
三、按竊盜罪既遂與未遂之區別，應以所竊之物已否移入自己權
    力支配之下為標準，若已將他人財物移歸自己所持，即應成
    立竊盜既遂罪，最高法院17年上字第509 號判例要旨可資參
    照。被告2 人已將上開白鐵座搬置於上開自用小貨車後斗，
    被告2 人隨時可以駕車離去，上開失竊物品顯已置於被告2
    人自己實力支配之下，是其等竊盜犯行業已既遂。核被告乙○○、丁○○所為，均係犯刑法第320 條第1 項普通竊盜罪
    。被告2 人就上開犯行，有犯意聯絡及行為分擔，為共同正
    犯。再被告乙○○有犯罪事實欄所載徒刑執行完畢之前科紀
    錄，此有卷附臺灣高等法院被告前案紀錄表可按，其於受徒
    刑之執行完畢後，5 年以內故意再犯本案有期徒刑以上之罪
    ，為累犯，應依刑法第47條第1 項規定加重其刑。爰審酌被
    告乙○○素行非佳，國中畢業，自陳原係擔任油漆工工作；
    被告丁○○素刑尚佳，高職畢業，自陳原係在貨運公司任職
    ，近因腰椎受傷已在家修養2 個月，家中有爺爺、奶奶及父
    母必須撫養；暨被告2 人不思以正當途徑獲取財物，對被害
    人造成財物之損失，所竊取之財物價值，對危害社會治安非
    微，然事後均於本院審理時坦承共同竊盜犯行之犯後態度，
    已將竊得之物發還被害人，其等之犯罪手段、動機及目的，
    本案被告丁○○無暫不執行為適當等一切情狀，量處如主文
    所示之刑，並諭知易科罰金之折算標準。至扣案之麻繩1 條
    ，雖為被告丁○○所有，然被告丁○○供稱是擔任貨運工作
    所需，又無其他證據證明係供被告2 人本案犯罪所用，爰不
    予宣告沒收，附此敘明。
據上論斷，依應刑事訴訟法第273 條之1 第1 項、第299 條第1
項前段，刑法第28條、第320 條第1 項、第41條第1 項前段、第
47條第1 項前段，刑法施行法第1 條之1 第1 項、第2 項前段，
判決如主文。
本案經檢察官丙○○到庭執行職務。
中    華    民    國    99    年    10    月    18    日
                  刑事第三庭    法  官  陳雅琪
以上正本證明與原本無異。
如不服本判決應於收受判決後10日內向本院提出上訴書狀，並應
敘述具體理由；其未敘述上訴理由者，應於上訴期間屆滿後20日
內向本院補提理由書（均須按他造當事人之人數附繕本）。「切
勿逕送上級法院」。
                                書記官  顏錦清
中    華    民    國    99    年    10    月    19    日
附錄法條：刑法第320條
（普通竊盜罪、竊佔罪）
意圖為自己或第三人不法之所有，而竊取他人之動產者，為竊盜
罪，處5  年以下有期徒刑、拘役或 5 百元以下罰金。
意圖為自己或第三人不法之利益，而竊佔他人之不動產者，依前
項之規定處斷。
前二項之未遂犯罰之。

司法院資訊處製作；財團法人民間司法改革基金會備份。
